臺灣高雄地方法院民事裁定　　　　　　　 100年度抗字第15號
抗　告　人　張耀軒
相　對　人　邱珠惠
上列抗告人因與相對人間本票裁定強制執行事件，對於中華民國
100 年1 月3 日本院100 年度司票字第18號第一審裁定提起抗告
，本院管轄之第二審合議庭裁定如下：
    主  文
抗告駁回。
抗告程式費用新臺幣壹仟元由抗告人負擔。
    理  由
一、抗告意旨略以：原裁定附表編號1 之本票到期日為民國87
    年4 月15日，自該日起算三年之消滅時效；原裁定附表編號
    2 至4 之本票未載到期日，視為見票即付，於各該發票日即
    89年4 月6 日、91年5 月15日起算三年之消滅時效。惟相對
    人遲至100 年1 月始行使上開本票之請求權，相對人就上開
    本票之票據權利均已罹於時效而消滅，抗告人自得行使時效
    消滅之抗辯權。又相對人就系爭本票主張請求利息部分，因
    利息債權適用短期消滅時效為五年，是超過五年之利息債權
    亦已罹於消滅時效。為此爰提起本件抗告，請求廢棄原裁定
    。
二、按執票人向本票發票人行使追索權時，得聲請法院裁定後強
    制執行，票據法第123 條定有明文。又本票執票人依上開規
    定聲請法院裁定許可對發票人強制執行，係屬非訟事件，此
    項聲請之裁定，僅依非訟事件程序，就本票形式上之要件是
    否具備，以審查強制執行許可與否，並無確定實體上法律關
    係存否之效力，如發票人就票據債務之存否有爭執時，應由
    發票人提起確認之訴，以資解決，亦有最高法院56年台抗字
    第714 號及57年台抗字第76號判例意旨可資參照。
三、經查：
  （一）相對人主張其執有抗告人簽發如原裁定所示發票日期分
    別為87年3 月23日、89年4 月6 日、91年5 月15日，票面金
    額總計為新臺幣（下同）4,150,000 元之本票4 紙（下稱系
    爭本票），並免除作成拒絕證書，經屆期向抗告人提示而未
    獲兌現，遂依票據法第123 條聲請裁定許可強制執行等情，
    業據相對人提出與其所述相符之系爭本票為證，經本院依形
    式上審核系爭本票應記載事項均記載齊備，並無票據無效情
    形存在，且抗告人亦未否認系爭本票為其簽發，抗告人既為
    發票人，自應負發票人責任，原裁定依據相對人所提出本票
    為形式上判斷，據以准許強制執行，並無違誤。
  （二）抗告意旨所稱系爭本票票據權利已罹於時效而消滅等情
    ，因請求權時效有中斷事由發生時，依法得重行起算，而中
    斷事由之有無，需經雙方之攻防辯論並基於調查證據之結果
    始能認定，故時效消滅之抗辯，係屬本票債務存否之實體上
    權利事項之爭執，則依上開判例意旨，本院即無審查之權限
    ，應由抗告人另行起訴，以資解決。從而，本件抗告為無理
    由，應予駁回。
四、又按非訟事件，依法應由關係人負擔費用者，法院裁定命關
    係人負擔時，應一併確定其數額；非訟事件程序費用之負擔
    ，有相對人者，準用民事訴訟法有關訴訟費用之規定，非訟
    事件法第24條第1 項及第21條第2 項定有明文。本件抗告業
    經駁回在案，依上開法條規定，本院應予確定訴訟費用額。
    茲因抗告人提起本件抗告，除繳納抗告費1,000 元外，未有
    其餘訴訟費用之支出。是以，本件應由抗告人負擔之訴訟費
    用額確定為1,000 元。
五、據上論結，本件抗告為無理由，依非訟事件法第46條、第21
    條第2 項、第24條第1 項，民事訴訟法第495 條之1 第1 項
    、第449 條第1 項、第78條，裁定如主文。
中    華    民    國   100    年    1     月    28    日
              民事鳳山分庭審判長法  官  楊富強
                                法  官  張琬如
                                法  官  何悅芳
正本係照原本作成。
如不服本裁定應於送達後10日內向本院提出再抗告狀（並按他造
當事人之人數附繕本），並繳納再抗告費新臺幣壹仟元。
再為抗告僅得以適用法規顯有錯誤為理由，並應委任律師為代理
人。
中    華    民    國   100    年    1     月    28    日
                                書記官  陳俐嫺